【裁判字號】    92,訴,33
【裁判日期】    920731
【裁判案由】    竊盜等
【裁判全文】
臺灣屏東地方法院刑事判決                            九十二年度訴字第三三號
    公  訴  人  臺灣屏東地方法院檢察署檢察官
    被      告  丁○○
                庚○○
    共      同
    指定辯護人  本院公設辯護人己○○
右列被告等因偽造貨幣案件，經檢察官提起公訴（九十年度偵字第六二七八號、九十
一年度偵字第六一０七號），本院判決如左：
    主  文
丁○○共同連續行使偽造之通用紙幣，累犯，處有期徒刑年捌月，如附表所示編號
1.至編號14.之物沒收之；又共同行使變造特種文書，累犯，處有期徒刑肆月，如附表
所示編號15.至編號16.之物沒收之；又結夥三人以上竊盜，累犯，處有期徒刑捌月；應
執行有期徒刑肆年陸月，如附表所示編號1.至編號16.之物沒收之。
庚○○共同連續行使偽造之通用紙幣，處有期徒刑年貳月，如附表所示編號1.至編
號14.之物沒收之；又結夥三人以上竊盜，處有期徒刑陸月；應執行有期徒刑年柒月
，如附表所示編號1.至編號14.之物沒收之。
    事  實
一、丁○○前於民國八十三年間竊盜案件經法院判處有期徒刑一年，八十四年三月二
    十八日確定（刑前工作三年，強制工作後免除刑之執行，臺北地檢八十八年執更
    字第一四二一號），後更定其刑（八十八年五月二十三日入監），八十四年間復
    因竊盜案件經法院分別判處有期徒刑十月、四月，合併執行（併臺北地檢八十七
    年執更一一三號），八十五年間因違反麻醉藥品管理條例案件，經法院判處有期
    徒刑五月、六月，定其應執行刑八月，上開各罪接續執行，應執行有刑執刑一年
    九月（臺北地檢八十七年執更字第一一三號），八十九年九月三十日縮短刑期假
    釋出監（臺東地檢八十九年執助字第二０二號），九十年三月二十三日縮短刑期
    甫執刑完畢（臺北地檢八十九年執更字第一二五四號）。猶不知警惕，竟基於行
    使偽造通用紙幣之概括犯意、行使偽造特種文書犯意、意圖為自己不法之所有之
    犯意，而為下列行為：
  (一)九十年九月中旬某日，在臺北市萬華區中央果菜市場內，明知年籍姓名不詳之成
    年男子綽號「阿草」持有舊版新台幣（下同）一千元券、新版一千元券、舊版五
    百元券、新版五百元券、新版一百元券係偽造之紙幣，竟以一萬元買四萬元偽鈔
    之方式，購買偽造之紙幣新舊版千元、五百元及新版百元大鈔若干張，約四萬多
    元，即意圖供行使之用而收集。嗣於同年月二十八日，與丙○○（丁○○之兄，
    通緝中，另行審結）、甲○○（另行審結）、庚○○共同基於行使偽造通用紙幣
    之概括犯意，由丙○○租用車號三Ｎ－八一五號營業用小客車由臺北縣板橋市一
    同出發南下，途經彰化地區，四人輪流下車於不詳時間、地點之檳榔攤行使上揭
    偽鈔購買檳榔，並以此方式換取真鈔三次。又丁○○於不詳時間、不詳地點，就
    原所收集之上揭偽鈔中之一部，基於意圖供行使之用而交付於人之犯意，將舊版
    一千元券三張（公訴人誤載為新舊版千元各一張）交付於丙○○，將新版一千元
    券及舊版五百元券各一張交付予甲○○，伊二人即意圖供行使之用而收集丁○○
    所交付之偽鈔。
  (二)另丁○○與「阿草」共同基於變造身分證之特種文書之犯意聯絡，由丁○○以二
    、三千元之代價提供自己照片二張，交由「阿草」於不詳時間、地點以黏貼於「
    方建凱」（公訴人誤載為方智凱）之身分證及駕照之方式加以變造，「阿草」變
    造完成後，併同前揭丁○○所購買之偽鈔一併交付予丁○○。丁○○於取得該變
    造之特種文書後，即隨身攜帶，並於事後為警查獲時，行使該經變造之「方建凱
    」身分證及駕照，並於警訊筆錄偽造「方建凱」署名（該偽造署押部分未經提起
    公訴），嗣為警識破因而查獲上情。
  (三)丁○○於上開行使變造通用貨幣途中，亦即於九十年十月一日中午十二時十八分
    許，由丙○○（該部分亦另行審結）駕駛前開所租用之營業用小客車，搭載丁○○等人行駛至屏東縣內埔鄉○○路二五二號前之「阿章檳榔攤」，由丙○○（公
    訴人誤載為丁○○）入內購買檳榔，丙○○見店主戊○○人單勢孤，且抽屜內有
    千元大鈔，遂與其餘三人謀議，共同基於為自己不法所有之意圖，丙○○先行下
    車伺機行竊，該車則由甲○○駕車折返並佯與戊○○問路，戊○○暫離檳榔攤櫃
    檯，丙○○則入內行竊，竊得百元鈔十張、五百元鈔一張，共計一千五百元，嗣
    為戊○○發現並大聲呼喊，丙○○倉惶逃離，並迅速進入車內，該車即加速逃逸
    。嗣因戊○○報警，為警於高屏大橋查獲，並扣得如附表所示之偽鈔，及偽造之
    駕照、身分證。
二、案經屏東縣警察局內埔分局報請及台北市政府警察局移送臺灣臺北地方法院檢察
    署檢察官呈請臺灣高等法院檢察署檢察長令轉臺灣屏東地方法院檢察署檢察官偵
    查起訴。
    理  由
一、訊據被告丁○○固坦承有購買偽鈔及變造特種文書之事實，惟矢口否認有何行使
    偽造通用紙幣、行使變造特種文書、竊盜之犯行，並辯稱：該偽造之紙鈔伊都沒
    行使，他們不知道伊給的係偽鈔，查獲時伊並未出示「方建凱」證件，伊當時在
    睡覺，沒有參與竊盜云云。而被告庚○○固坦承與丁○○等人共乘一車之事實，
    惟矢口否認有何行使偽造通用紙幣、竊盜之犯行，並辯稱：伊不知丁○○攜帶偽
    鈔，伊無謀議行竊，丙○○係下車買自己的便當云云。經查：
  (一)關於被告丁○○部分：
  1.被告丁○○於警訊時供稱：在伊所穿左後口袋內、計程車後行李廂咖啡色皮包查
    獲之假鈔，合計三萬八千三百元，是伊於九十年九月中旬在台北市萬華區中央果
    菜市場內向綽號「阿草」購買得來，至於真鈔是伊向檳榔攤購買檳榔所找的錢，
    丙○○、甲○○身上之假鈔是伊給他們的，由伊提議由四人輪流下車購買檳榔再
    換取真鈔，伊等從彰化一路沿途買檳榔於三十日在潮州愛之船汽車旅館過夜，於
    十月一日開車再北上沿途再以這方式購買，車子係伊哥哥丙○○向朋友承租的等
    語（詳見九十年十月一日警訊筆錄），而其於偵查時供稱：伊是以一萬元真鈔向
    「阿草」換三萬五千元偽鈔，而他多給，有四萬多元（正確數目不詳），伊在彰
    化的某處檳榔攤用了三、四次，是用五百元偽鈔買檳榔來換真鈔等語（詳見偵查
    卷第十三頁），嗣於本院審理時當庭勘驗警訊錄音帶後，被告供稱：該警訊聲音
    係伊的沒錯，且筆錄記載與伊當時所說相同，而偵查中確實也如此說過等語（詳
    見本院卷第二二二頁）。且參之被告於查獲當時身上攜帶真鈔一千元券七張、五
    百券十三張、一百元四十六張之情，有扣押物品清冊可按，該一百元券及五百元
    券之數量甚多，徒增攜帶之不便，顯與一般人之用錢習慣有異，衡諸常情，自係
    刻意換取並收集，堪以認定。被告於警訊及偵查中之自白堪認與事實相符，其辯
    稱：沒有行使偽鈔云云，顯不足採。
  2.又被告丁○○於警訊時供稱：丙○○、甲○○身上之假鈔是伊給他們的等語（詳
    見九十年十月一日警訊筆錄），及其與本院庭訊時供稱：他們三人都不知道是偽
鈔，伊是要去南部前一、二天晚上在賓館玩牌就給他們的等語（見本院卷第一二
    一頁）。惟參之甲○○於警訊時供稱：一千五百元假鈔是丁○○給的，是丁○○
    給伊生活費（詳見九十年十月一日警訊筆錄），及於本院庭訊時供稱：他給伊一
    千五百元，是因為伊錢快花光了，在台中的時候在車上給伊，也就是被警察查獲
    的那二張等語（見本院卷第一二四頁），該二人就給予偽鈔之原因、時間、地點
    等之供述均不相同，顯見丁○○亟欲迴護丙○○、甲○○等人之心態。而丙○○
    於警訊時亦供稱：身上查獲偽鈔三千元是伊弟弟丁○○寄放的，伊知他是向別人
    購得的，向何人購買及如何購買伊就不知道等語（詳見九十年十月一日警訊筆錄
    ），被告丙○○、甲○○確收受丁○○所交付之偽鈔，情灼無疑。又佐以被告四
    人共乘一車，且輪流以偽鈔向檳榔攤購買檳榔以換取真鈔，已如前述，而丙○○
    、甲○○對於自丁○○所交付之千元券及五百元券，係偽鈔，應無不知之理，其
    辯稱：他們不知道伊給的係偽鈔云云，亦無足採。
  3.證人即製作「方建凱」警訊筆錄員警乙○○於本院庭訊時證稱：「當時當他們身
    上有很多東西，他們掏出來，他有說他是方建凱，丁○○做完筆錄，簽名時怪怪
    的，簽名完後再問他，他才說他叫丁○○，因為身分證上的照片是他，所以我們
    就問他是不是方建凱，他說是，做完筆錄，他寫姓的時要下筆寫「陳」後來才寫
    方建凱，所以我們又再問他，他才說他不是方建凱，是做完筆錄、簽完名、蓋完
    指印後他才說他不是方建凱，後來我們才問他是否姓陳，他才說他叫丁○○」等
    語（見本院卷第一五一頁、第一五二頁），且佐以九十年十月一日屏東縣警察局
    交通隊處理刑事事故案件移辦單，其上嫌疑人為「方建凱、丙○○、甲○○、庚○○」等四人，及當日「方建凱」警訊筆錄簽名處，亦有「陳」之字跡等情，顯
    見證人所述與事實相符。被告辯稱：伊於查獲時並未出示「方建凱」證件云云，
    自不足採。
  4.再者，被告丁○○於警訊時供稱：伊等係臨時起意，由伊哥哥丙○○下車購買檳
    榔後，即在檳榔攤附近守候，再由甲○○駕車離去，稍後駕車返回阿章檳榔攤以
    假借問路為由，趁被害人未注意之際，由伊哥哥下手等語（詳見九十年十月一日
    警訊筆錄），而丙○○於警詢時供稱：伊發現抽屜有一千元於是離開約十餘公尺
    ，伊弟弟丁○○提議要竊取抽屜內的現金，於是再向老闆購買檳榔，這時伊弟弟
    假裝向老闆問路招手叫她過去，伊就趁機竊取（詳見九十年十月一日警訊筆錄）
    ，庚○○於警訊時亦供稱：由伊等四人商量由丙○○動手，我們三人則以假裝問
    路之方式，引開當時顧店老闆娘，好讓丙○○可以從後報偷檳榔攤的錢，商量好
    後就依商量方式行竊，偷了一千五百元等語（詳見九十年十月一日警訊筆錄）。
    該三人之供述核與被害人戊○○於警訊、偵查及本院庭訊時之供述情節大致相符
    （詳見九十年十月一日警訊筆錄、偵查卷第四十六頁、第四十七頁、本院卷第六
    十九頁、第二二一頁），被告確有參與本件竊盜行為，應堪認定。其辯稱：伊當
    時在睡覺，沒有參與竊盜云云，委無足採。
  (二)關於被告庚○○部分：
  1.被告丁○○於警訊時供稱：由伊提議由四人輪流下車購買檳榔再換取真鈔，伊等
    從彰化一路沿途買檳榔於三十日在潮州愛之船汽車旅館過夜，於十月一日開車再
    北上沿途再以這方式購買等語，已如前述（詳見九十年十月一日警訊筆錄）。再
    佐以庚○○於查獲當時身上攜帶有真鈔一千元券二張、一百元券三十三張、五十
    元一個之情，有扣押物品清冊可按，該一百元券數量不少，顯與一般人之用錢習
    慣有異，而該四人自台北南下同車相處數日，衡諸常情，就各人間之互動，焉有
    不知之理，且參丁○○身上亦同有大量之五百元真鈔十三張及一百元真鈔四十六
    張，被告辯稱：伊不知丁○○攜帶偽鈔云云，自無足採。
  2.又竊取檳榔攤財物之行為，被告庚○○於警訊時，就其參與謀議及下手實施之方
    式供述綦詳，已如前述（詳見九十年十月一日警訊筆錄），且與共同被告丙○○
    、丁○○之供述，及被害人戊○○之證述情節大致相符，均如前述，被告辯稱：
    伊無謀議行竊，丙○○係下車買自己的便當云云，顯不可採。
  (三)綜上，被告丁○○、庚○○二人所辯均不足採信。此外，尚有中央銀行發行局九
    十年十一月二十三日台央發字第０三００五九九二０號函在卷可按，且有扣案
    幣券九十二張、「方建凱」之駕照、身分證等足資佐證，本件事證已臻明確，被
    告二人犯行堪以認定，均應依法論科。
二、按廣義之貨幣固可包含硬幣及紙幣，惟刑法上偽造貨幣罪章各條所稱之貨幣，係
    專指國家鑄造發行之硬幣而言（最高法院六十三年臺上字第二一九四號判例參照
    ），又中央銀行所發行之新臺幣幣券，既經政府訂為法幣，具有強制流通之性質
    ，自屬刑法上所稱之通用紙幣（最高法院二十八年上字第八九六號判例、院字第
    一五０二號解釋參照）。又刑法第一百九十六條第一項之行使、收集或交付偽造
    通用紙幣罪，其所謂「行使」係乃含有詐欺性質，即以假充真，不使人知為偽幣
    而交付於人之謂。核被告丁○○所為，係犯刑法第一百九十六條第一項行使偽造
    之通用紙幣罪、同法第二百十六條、第二百十二條之行使變造特種文書罪、同法
    第三百二十一條第一項第四款結夥三人以上之加重竊盜罪。被告庚○○所為，係
    犯刑法第一百九十六條第一項行使偽造之通用紙幣罪、同法第三百二十一條第一
    項第四款結夥三人以上之加重竊盜罪。被告丁○○於九十年六月二十九日在花蓮
    市先違犯竊盜案件，並經臺灣花蓮地方法院以九十年度易字第四七九號判處有期
    徒刑六月（九十一年四月二十四日確定），有判決書及前科紀錄表在卷可參，該
    次之行竊時間與本件竊盜時間相距三月之久，且地點一為花蓮，一為屏東，且佐
    以被告丁○○於本案之警訊時供稱：伊等係臨時起意等語（詳見九十年十月一日
    警訊筆錄），足見被告於違犯花蓮市之竊盜犯行時，其主觀上並無涵括本次之犯
    行，被告就本次與在花蓮市竊盜之犯行，其二者間難謂有概括犯意之裁判上一罪
    關係，本件竊盜部分自不為該確定判決效力所及。被告丁○○意圖供行使之用而
    收集偽造紙幣、意圖供行使之用而交付於人偽造紙幣之低度行為，應為其嗣後行
    使之高度行為所吸收，均不另論罪；被告庚○○意圖供行使之用，收集偽造通用
    紙幣之低度行為為行使之高度行為所吸收，亦不另論罪。又被告丁○○、庚○○
    二人行使偽幣行為，在本質上即含有詐欺性質，其持偽鈔在不詳時間、地點之檳
    榔攤購買檳榔，應不另論詐欺罪。被告丁○○、庚○○與共同被告丙○○、甲○○（該二人另行審結），就上開行使偽造通用紙幣罪及加重竊盜罪，均有犯意聯
    絡及行為分擔，應論以共同正犯。被告丁○○就變造特種文書罪，與不詳姓名年
    籍之「阿草」有犯意聯絡及行為分擔，亦應論以共同正犯。被告丁○○、庚○○
    二人就行使偽造通用紙幣三次，其時間緊接，且犯罪構成要件相同，顯係出於概
    括犯意反覆為之，為連續犯，應依刑法第五十六條之規定論以一罪，並加重其刑
    。丁○○所犯上開行使偽造通用紙幣、行使變造特種文書、加重竊盜等三罪，及
    庚○○所犯行使偽造通用紙幣、加重竊盜罪二罪間，均犯意各別，構成要件互殊
    ，應均為獨立數罪，爰分論併罰之。又被告丁○○前於八十三年間竊盜案件經法
院判處有期徒刑一年，八十四年三月二十八日確定（刑前工作三年，強制工作後
    免除刑之執行，臺北地檢八十八年執更字第一四二一號），後更定其刑（八十八
    年五月二十三日入監），八十四年間復因竊盜案件經法院分別判處有期徒刑十月
    、四月，合併執行（併臺北地檢八十七年執更一一三號），八十五年間因違反麻
    醉藥品管理條例案件，經法院判處有期徒刑五月、六月，定其應執行刑八月，上
    開各罪接續執行，應執行有刑執刑一年九月（臺北地檢八十七年執更字第一一三
    號），八十九年九月三十日縮短刑期假釋出監（臺東地檢八十九年執助字第二０
    二號），九十年三月二十三日縮短刑期甫執刑完畢（臺北地檢八十九年執更字第
    一二五四號），有臺灣屏東地方法院檢察署刑案資料查註紀錄表、臺灣高等法院
    被告全國前案紀錄表及臺灣屏東地方法院法務部在監在押資料表各一件在卷可按
    ，其於五年內再犯有期徒刑以上之本罪，為累犯，應依刑法第四十七條之規定加
    重其刑，其有二種刑之加重事由，應遞加重之。爰審酌被告二人之犯罪動機、目
    的、手段、犯罪所生損害、犯罪後猶飾詞狡辯，犯後態度不佳等一切情狀，分別
    量處如主文所示之刑，並合併定其應執行刑，以資儆懲。至於扣案如附表編號1.
    至編號14.所示之偽造通用紙幣合計九十二張，不問屬於犯人與否，應依刑法第二
    百條之規定宣告沒收之。而如附表編號15.及編號16.所示「丁○○」之照片二張，
    為被告所有，且係供犯罪所用，應依刑法第三十八條第一項第二款之規定宣告沒
    收之。
三、另公訴意旨認被告庚○○於九十一年十二月底某日，在臺北市萬華區之不詳地點
    ，向不詳姓名之人收受而收集千元偽鈔一張（號碼ＣＴ８６１３１８ＤＷ），係
    偽造之通用紙幣，仍承前揭概括犯意，而意圖供行使之用而收集，並於九十一年
    一月十六日下午十時四十分許，給付予張士彥計程車車資以為行使，嗣為張士彥
    發現報警當場查獲，庚○○則冒名丁○○之兄陳遠祥之名（冒名部分係公訴人誤
    載，詳見臺灣臺北地方法院檢察署九十一年度偵字第三七四一號偵查卷第七頁，
    該部分係計程車司機張士彥筆錄，陳述交計程車費者係「陳遠祥」），立刻為警
    識破，因認被告庚○○涉有刑法第一百九十六條第一項行使偽造之通用紙幣罪等
    語。
  1.訊據被告則堅詞否認有何前開犯行，並辯稱：伊有正當工作，沒有必要賣一張偽
    鈔去行使，且不知那張是偽鈔等語。
  2.惟按犯罪事實應依證據認定之，無證據不得推定其犯罪事實；又不能證明被告犯
    罪者，應諭知無罪之判決，刑事訴訟法第一百五十四條、第三百零一條第一項分
    別定有明文。又犯罪事實之認定，應憑真實之證據，倘證據是否真實尚欠明確，
    自難以擬制推測之方法，為其判斷之基礎；而認定犯罪事實之證據係指足以認定
    被告確有犯罪行為之積極證據而言，該項證據自須適合於被告犯罪事實之認定，
    始得採為斷罪資料，最高法院著有五十三年臺上字第六五六號、二十九年上字第
    三一０五判例可參。且刑事訴訟上證明之資料，無論其為直接或間接證據，均須
    達於通常一般之人均不致有所懷疑，而得確信其為真實之程度，始得據為有罪之
    認定，若其關於被告是否犯罪之證明未能達此程度，而有合理懷疑之存在，致使
    無從形成有罪之確信，根據「罪證有疑，利於被告」之證據法則，即不得遽為不
    利被告之認定，亦有最高法院七十六年臺上字第四九八六號判例可稽。其以情況
    證據（即間接證據）斷罪時，尤須基於該證據在直接關係上所可證明之他項情況
    事實，本乎推理作用足以確證被告有罪，方為合法，不得徒憑主觀上之推想，將
    一般經驗上有利被告之其他合理情況逕予排除，此觀諸最高法院三十二年上字第
    六七號判例自明。
  3.經查：被告固有交付偽造通用紙幣千元券一張予張士彥，並經警於被告下車處附
    近當場查獲等情，業經證人張士彥於警訊時供述綦詳（詳見張士彥九十一年一月
    十六日警訊筆錄），衡諸常情，被告果係使用偽造之通用紙幣，應會儘速離開現
    場，豈會逗留於該附近，為人識出並加以逮捕，被告此舉顯與常情有違，雖扣案
    通用紙幣經鑑定係屬偽造，然亦無從依此推知被告於使用當時確實明知該紙幣係
    屬偽造。
  4.此外，復查無其他積極證據可資佐證被告有何公訴人所指此部分之犯行，被告該
    部分犯罪尚屬不能證明，爰應為其無罪之諭知，惟此部分公訴人認與前揭論罪科
    刑部分有連續犯之裁判上一罪關係，爰不另為無罪之諭知，附此敘明。
四、至於被告丁○○行使偽造「方建凱」之駕照、身分證，而在警訊筆錄偽造「方建
    凱」署名部分，應另涉犯刑法第二百十七條第一項之偽造署押罪，惟該部分未經
    公訴人提起公訴，且與前揭論罪科刑部分並無裁判上一罪關係，本院依法無從併
    予審理，自宜由檢察官另行偵辦。
據上論斷，應依刑事訴訟法第二百九十九條第一項前段，刑法第二十八條、第五十六
條、第一百九十六條第一項、第二百十六條、第二百十二條、第三百二十一條第一項
第四款、第四十七條、第五十一條第五款、第二百條、第三十八條第一項第二款，罰
金罰鍰提高標準條例第一條前段，判決如主文。
本案經檢察官劉俊儀到庭執行職務
中      華      民      國      九十二      年      七    月    三十一  日
                                      臺灣屏東地方法院刑事第三庭
                                          審判長法  官  蔡國卿
                                                法  官  洪乙心
                                                法  官  李淑惠
右正本證明與原本無異。
對於本判決如有不服應於收受送達後十日內向本院提出上訴書狀上訴於台灣高等法院
高雄分院並按他造當事人之人數附具繕本。
                                          書記官   魏慧夷
中      華      民      國      九十二      年      七    月  三十一    日
  附  表
┌──┬───────┬──────────┬─────┬───────┐
│編號│品          名│號                碼│數量（張）│持有人        │
├──┼───────┼──────────┼─────┼───────┤
│1.  │舊版一千元券  │ＣＴ８６１３１６ＤＷ│三        │丙○○        │
├──┼───────┼──────────┼─────┼───────┤
│2.  │新版一千元券  │ＡＬ９６６２７１ＶＧ│一        │甲○○        │
├──┼───────┼──────────┼─────┼───────┤
│3.  │舊版五百元券  │ＲＺ２２７５４６ＦＳ│一        │甲○○        │
├──┼───────┼──────────┼─────┼───────┤
│4.  │舊版一千元券  │ＣＴ８６１３１６ＤＷ│八        │丁○○        │
├──┼───────┼──────────┼─────┼───────┤
│5.  │舊版一千元券  │ＣＴ８６１３１３ＤＷ│三        │丁○○        │
├──┼───────┼──────────┼─────┼───────┤
│6.  │新版一千元券  │ＡＬ９６６２７１ＶＧ│十五      │丁○○        │
├──┼───────┼──────────┼─────┼───────┤
│7.  │舊版一千元券  │ＤＴ４１８３４４ＦＺ│二        │丁○○        │
├──┼───────┼──────────┼─────┼───────┤
│8.  │新版五百元券  │ＥＬ４９８５７３ＶＪ│三        │丁○○        │
├──┼───────┼──────────┼─────┼───────┤
│9.  │新版五百元券  │ＥＫ５７８４２８ＷＨ│四        │丁○○        │
├──┼───────┼──────────┼─────┼───────┤
│10.  │舊版五百元券  │ＮＶ３７６５６５ＤＬ│二        │丁○○        │
├──┼───────┼──────────┼─────┼───────┤
│11.  │舊版五百元券  │ＲＺ２２７５４６ＦＳ│二        │丁○○        │
├──┼───────┼──────────┼─────┼───────┤
│12.  │新版一百元券  │ＥＬ５３１７８６ＦＸ│二十四    │丁○○        │
├──┼───────┼──────────┼─────┼───────┤
│13.  │新版一百元券  │ＣＬ３８２０５５ＤＶ│十二      │丁○○        │
├──┼───────┼──────────┼─────┼───────┤
│14.  │新版一百元券  │ＥＫ８８０７１２ＡＹ│十二      │丁○○        │
├──┼───────┼──────────┼─────┼───────┤
│    │              │                    │計九十二張│              │
├──┼───────┼──────────┼─────┼───────┤
│15.  │偽造之駕照上「│                    │一張      │丁○○        │
│    │丁○○」照片  │                    │          │              │
├──┼───────┼──────────┼─────┼───────┤
│16.  │偽造之身分證上│                    │一張      │丁○○        │
│    │「丁○○」照片│                    │          │              │
└──┴───────┴──────────┴─────┴───────┘
附錄論罪法條
刑法第一百九十六條
 (行使收集或交付偽造變造通貨、幣券罪)
行使偽造、變造之通用貨幣、紙幣、銀行券，或意圖供行使之用而收集或交付於人者
，處三年以上十年以下有期徒刑，得併科五千元以下罰金。
收受後方知為偽造、變造之通用貨幣、紙幣、銀行券而仍行使，或意圖供行使之用而
交付於人者，處五百元以下罰金。
第一項之未遂犯罰之。
刑法第二百十六條
 (行使偽造變造或登載不實之文書罪)
行使第二百十條至第二百十五條之文書者，依偽造、變造文書或登載不實事項或使登
載不實事項之規定處斷。
刑法第二百十二條
 (偽造變造特種文書罪)
偽造、變造護照、旅券、免許證、特許證及關於品行、能力服務或其他相類之證書、
介紹書，足以生損害於公眾或他人者，處一年以下有期徒刑、拘役或三百元以下罰金
。
刑法第三百二十一條
 (加重竊盜罪)
犯竊盜罪而有左列情形之一者，處六月以上五年以下有期徒刑：
一  於夜間侵入住宅或有人居住之建築物、船艦，或隱匿其內而犯之者。
二  毀越門扇、牆垣或其他安全設備而犯之者。
三  攜帶兇器而犯之者。
四  結夥三人以上而犯之者。
五  乘火災、水災或其他災害之際而犯之者。
六  在車站或埠頭而犯之者。
前項之未遂罰之。


司法院資訊處製作；財團法人民間司法改革基金會備份。
